臺灣高等法院刑事判決
110年度上易字第795號
上  訴  人  
即  被  告  BERSABE RECHILDA CONSORTE




選任辯護人  林煜騰律師(法扶律師)
上列上訴人即被告因竊盜案件，不服臺灣臺北地方法院109年度
易字第751號，中華民國110年2月26日第一審判決（起訴案號：
臺灣臺北地方檢察署109年度偵字第13239號），提起上訴，本院
判決如下：
    主  文
上訴駁回。
BERSABE RECHILDA CONSORTE緩刑貳年，並應於判決確定後陸個
月內向公庫支付新臺幣壹萬元。
    事  實
一、BERSABE RECHILDA CONSORTE於民國109年5月2日下午5時55
    分許，在臺北市○○區○○○路0段00號、92號歐格實業有限公司
    （下稱歐格公司）所開設之運動用品店（下稱本案商店；單
    指90號店面、92號店面出入口，下依序稱90號店面、92號店
    面），意圖為自己不法之所有，基於竊盜之犯意，徒手竊取
    店內陳列販賣之Nike褲子1件（售價新臺幣【下同】790元）
    、adidas上衣2件（售價各1,272元、795元）、adidas長褲1
    件（售價654元）及附掛之塑膠衣架2個（價值共20元），總
    計價值3,531元之衣物（下合稱本案衣物），藏置在隨身攜
    帶之紅色手提袋（下稱本案手提袋）內得手。然於未攜離之
    際，該店店長李信義之妻即店員蘇美貴察覺有異，在92號店
    面外人行道詢問BERSABE RECHILDA CONSORTE，發覺本案衣
    物遭竊，遂報警處理，查悉上情。
二、案經歐格公司訴由臺北市政府警察局松山分局（下稱松山分
    局）報告臺灣臺北地方檢察署檢察官偵查起訴。
    理  由
壹、證據能力之說明
一、被告以外之人於審判外之言詞或書面陳述，除法律有規定者
    外，不得作為證據，刑事訴訟法第159條第1項定有明文。經
    查，證人即告訴代理人李信義於警詢中所為之證述，經上訴
    人即被告BERSABE RECHILDA CONSORTE及其辯護人爭執證據
    能力（見審易字卷第52至53頁、原審109年度易字第751號卷
    【下稱原審卷】第29、第238頁），經核該證言並無刑事訴
    訟法第159條之2情形，亦不符合同法第159條之3等傳聞例外
    規定，應認無證據能力。
二、本案下列所引之其餘供述證據，檢察官、被告及其辯護人於
    原審或本院依法調查上開證據之過程中，均已明瞭其內容而
    足以判斷有無刑事訴訟法第159條第1項不得為證據之情事，
    而於本院準備程序及本案言詞辯論程序就相關事證之證據能
    力均未聲明異議，本院審酌該等證據作成時之情況，並無違
    法取證或其他瑕疵，認為適於作為本案認定事實之依據，該
    等供述證據自得為本案之證據使用；其餘引用之非供述證據
    ，均與本案犯罪待證事實具有證據關聯性，且無證據證明有
    何違法取證之情事，並經本院於審理期日依法踐行調查證據
    程序，亦得為本案之證據使用，合先敘明。
貳、認定事實所憑之證據及理由
一、訊據被告固坦認於上揭時間，在本案商店內拿取本案衣物之
    事實，惟矢口否認有何竊盜犯行：
  ㈠被告辯稱：因本案商店無購物籃，案發時我將擬選購之本案
    衣物掛在手上，不知本案衣物有無掉入本案手提袋內。我所
    以持本案衣物走至92號店面外人行道，係因將繼續挑選置放
    在92號店面外小階梯上之商品，尚未離去現場，當無起訴書
    所指之竊盜犯行等語。
  ㈡辯護人為被告辯護略以：本案商店具有面對商店右側之90號
    店面、左側之92號店面兩出入口，其間雖隔有另棟公寓大門
    ，然內部相連而呈「ㄇ」字型格局；而本案商店除將商品陳
    列在店內，亦將商品擺放在90號店面、92號店面外近人行道
    處。因本案商店未提供購物籃，被告在90號店面內選購商品
    後，乃將本案衣物懸掛手上，欲自90號店面外人行道走向92
    號店面，繼續選購92號店面外擺設之商品，此間被告與店員
    蘇美貴閒聊，竟因語言溝通問題，遭蘇美貴及店長李信義誤
    認竊取本案衣物，實則被告客觀上並無竊盜行為，主觀上亦
    無竊盜之犯意。況且，被告知曉本案衣物之價格，身上所攜
    現金足以付款；且蘇美貴質疑被告竊取本案衣物後，被告亦
    配合進入本案商店，迭表明願行付款之意；又被告倘有竊盜
    之意，衡情應將本案衣物之衣架全數拆除，不致尚有兩件衣
    褲留存衣架，凡此均徵被告並無竊盜之犯行。又證人蘇美貴
    之證詞前後不一，與證人李信義之證詞不符，且證人李信義
    對被告存有明顯之種族偏見甚至歧視與敵意，其等所為不利
    被告之證詞自難採信，本案既乏證據證明被告確有竊盜犯行
    ，即不得以竊盜罪責相繩等語。
二、經查，被告於前開時間，在本案商店內，拿取店內之本案衣
    物，其中adidas上衣1件、adidas長褲1件尚附掛在塑膠衣架
    上等情，經證人蘇美貴、李信義於原審審理中證述在案（見
    原審卷第130至131、166至167頁），並有松山分局搜索扣押
    筆錄、扣押物品目錄表、扣押物品收據、贓物認領保管單、
    刑案照片等在卷可資佐證（見偵字卷第17至25、31至34頁）
    ，且為被告及辯護人所不爭執（見原審卷第245至246頁），
    則此部分基礎事實，首堪認定。
三、茲就被告有無竊取本案衣物之犯行，析述如下：
  ㈠被告將本案衣物藏置在本案手提袋，確有竊盜之客觀行為與
    主觀犯意：
  ⒈經查，證人蘇美貴於原審時具結證稱：本案商店是我先生李
    信義經營，平常我會在店裡顧店。案發當天被告進入本案商
    店時，我有過去打招呼，因為她站著東張西望，我就先詢問
    需要什麼，我可以協助，被告用國語回答「我看看」，接著
    一陣子客人進來，我們都在忙，但我有看到被告站在我們櫃
    台前方看衣服，後來一陣忙碌之後，我剛好要把東西收拾好
    要拿去外面掛，剛好有一位客人在看衣服，我就上前打招呼
    ，回頭看到被告站在92號店面外面對門口之右側人行道上翻
    看店外商品，我才上前詢問被告需要什麼，被告也是用國語
    回答「我看看」，此際被告緊緊拉著本案手提袋，我心裡覺
    得怪怪的，我就說「妳去逛街買東西嗎？」，被告往側後方
    轉指向後方說「我去那邊」，當時本案手提袋掛在被告手腕
    上，被告手一晃袋口開了，我就看到袋子裡面有很鮮亮的衣
    服，跟我店裡賣的衣服很像，而且有Adidas的標誌，我就說
    「妳買好多東西」，被告就說「是啊」，我就看到袋子裡有
    黑黑的東西很像衣架，我想買衣物不可能連衣架一起買，我
    再確認看到是我店內衣架，我就說「到我店裡來」，牽著被
    告進入店內，當時被告沒有抵抗。接著我就找李信義來幫忙
    ，李信義問被告為什麼做這個事，被告說「沒有啊，我跟你
    買啊」，就掏出她的皮夾，拿出一疊很厚的錢，李信義說「
    你不是沒錢，為何要偷竊」，被告就一直說「我跟你買、我
    跟你買就是了」，我們店員馬上報警，被告全程均使用中文
    ，之後警察就將被告帶走等語（見原審卷第165至178、193
    頁）。
　⒉證人李信義就蘇美貴將被告牽入本案商店後，當場見聞之事
    項，於原審中具結證稱：蘇美貴從92號店面外帶被告進來時
    ，我看到本案衣物全部都在本案手提袋內，沒有拿在手上。
    第一眼看過去本案手提袋是鼓起來的，衣架上方跑出來一點
    點，掛在衣架上之衣服也露出一些布料。我有說「你怎麼可
    以偷東西」，被告聽得懂，就說「沒關係我有錢」、「我跟
    你買啊」，自口袋拿出錢來，並無否認竊盜之意。我當時很
    生氣，因為被告並非沒有錢可以買。本案衣物原本都是陳列
    在店內等語（見原審卷第129至141、145頁）。
　⒊互核前開證人蘇美貴、李信義之證詞，蘇美貴就渠於案發時
    在92號店面外人行道發見被告有竊取店內陳列之本案衣物情
    事，將被告牽入本案商店內交由李信義處理，嗣李信義質問
    被告，被告始取出身上現金表明願意付款等情，及李信義雖
    未目擊蘇美貴與被告在店面外人行道所交談之過程，然就其
    接續質問被告之事件歷程各節，於原審審理中之證述內容均
    甚為具體，就相關始末及經過，互核大致相符，主要情節與
    事件歷程亦無明顯齟齬，亦與一般店家懷疑商品遭竊所採取
    之處理方式不甚違背；況且蘇美貴前開證述被告已將本案衣
    物置入本案手提袋之狀態，與被告被帶往店內時李信義所目
    睹之情形相合，此節同為被告所不否認（僅辯稱本案衣物係
    不慎滑入本案手提袋）；衡以證人蘇美貴、李信義與被告素
    不相識，當無宿怨，於原審時亦經以證人身分具結，而告訴
    人歐格公司遭竊之本案衣物僅價值3,531元，衡情實無甘冒
    偽證或誣告重罪之罪責（法定刑均為7年以下有期徒刑），
    設詞構陷被告涉犯竊盜輕罪之動機或必要，堪認證人蘇美貴
    、李信義前開證述內容，應屬實情。
  ⒋竊盜罪之主觀構成要件，除竊盜故意外，尚包括「不法意圖
    」及「所有意圖」，所謂「不法意圖」，乃行為人認知到自
    己在法律上並不具合法權利而得以使自己對客體享有如同所
    有人地位利益之主觀心態，亦即行為人認知自己取物行為牴
    觸法律對於財產利益之分配。至「所有意圖」，則指行為人
    對於竊取之物欲排斥原權利人之支配，而由自己以所有人或
    有權使用人地位自居之心理狀態，即行為人主觀上意欲持續
    地破壞他人對於客體之支配關係，而使自己對於客體處於類
    似所有人之地位。此種欠缺適法權源仍圖將財產移入自己實
    力支配管領下而為使用、收益或處分之意圖，除違反法律強
    制或禁止規定外，違反公共秩序或善良風俗，以及逾越通常
    一般人得以容忍之程度者，亦包括在內（最高法院110年度
    台上字第5308號判決要旨參照）。行為人是否自始即有不法
    所有意圖，雖屬內心狀態，然仍得由其表現在外之客觀狀態
    或物本身之性質加以綜合判斷。另就竊盜罪之客觀構成要件
    而言，所謂「竊取」，係指未經原持有人同意，破壞其對物
    之持有，而建立新持有關係；所稱「持有」，則指對特定物
    具有支配意思，且依此與該物保有實際上之支配掌握狀態。
    若已將他人財物移歸自己所持有，即屬完成竊盜行為，至於
    所竊得之物是否已攜離現場，或係於未及帶離之際，即發覺
    或緝獲，均不影響其已成立之犯罪（最高法院103年度台上
    字第1874號、94年度台上字第7199號判決要旨參照）。觀諸
    本案案發時之事件歷程：被告將本案衣物置放在本案手提袋
    內，並走出店外，於蘇美貴上前詢問本案手提袋內所裝物品
    之際，被告更佯稱袋內物品係自其他處所購得，又經李信義
    質問是否竊取本案衣物時，被告竟未澄清遭指竊盜情事，僅
    一再表明願購買本案衣物，甚且取出高額金錢表明具有支付
    能力，乃有因擔憂遭到訴究，表明願支付價款平息事端之外
    顯行為，凡此各節，均足認被告將本案衣物置入本案手提袋
    之際，主觀上即有藏置本案衣物而據為己有之不法所有意圖
    。再者，被告未經本案商店所屬人員同意，即將本案衣物藏
    置在其個人隱私專屬支配之本案手提袋內，使本案商店所屬
    人員自外觀上無法判斷袋內裝有何物，破壞本案商店人員對
    本案衣物之一般性支配關係，而建立自身對本案衣物之新持
    有支配關係（即學理上所稱「持有袋地」理論），當已完成
    竊盜之客觀行為無訛。至被告其後仍佯以在本案商店內外走
    動或翻找物品，乃於未攜離所竊得之本案衣物之際，即遭蘇
    美貴、李信義發覺及警方緝獲，對於已生竊盜既遂之結果不
    生影響。
　⒌準此，被告將本案衣物藏置在本案手提袋，確有竊盜之客觀
    行為與主觀犯意，應堪認定。
  ㈡關於被告各項辯解之說明：
  ⒈關於本案案件發生經過，被告雖辯稱：因本案商店內無購物
    籃，我當時是將擬購買之本案衣物掛在手上云云。惟其此部
    分辯解與前開積極事證明顯不符，且經原審勘驗被告之警詢
    錄影光碟，於檔案名稱「2020＿0502＿210647＿035.MP4」中，
    被告即明確供稱其將本案衣物放入本案手提袋（原文：「..
    ., and I just put in my bag because I am going insid
    e to pay the...」、「Yeah, I put in my bag.」，見原
    審卷第87至88頁），而非如其所辯掛在手上云云；況若被告
    案發時係將本案衣物懸掛手上，蘇美貴在92號店面前人行道
    與被告攀談之際，自外觀即可輕易判斷被告係持續選購店內
    商品之客人，焉有將被告牽入本案商店內，直呼商品遭竊之
    理，堪認被告此部分辯解，顯屬卸責之詞，並不可採。
　⒉被告復辯稱：本案衣物有可能從手上不慎滑落掉入本案手提
    袋內云云。然查，本案手提袋寬、高各約35公分、45公分、
    厚度約11公分等情，為證人蘇美貴、李信義於本院審理中證
    述明確（見原審卷第131、167頁），核與員警蒐證時拍攝之
    本案手提袋照片外觀狀況並無不合（見偵字卷第31頁）；又
    觀諸卷附刑案照片，本案衣物中「adidas上衣1件」、「adi
    das長褲1件」所附掛之塑膠衣架材質堅硬、體積非微（見偵
    字卷第31至34頁），復參以證人蘇美貴明確證述與被告攀談
    之初，本案衣物係完整置於本案手提袋內，未有外露情形（
    參上三、（一）⒈說明），以本案衣物（包括衣架）之體積
    與本案手提袋開口大小相互比對，被告當係刻意將本案衣物
    裝入本案手提袋內，實難想像前開衣物暨衣架均全數自被告
    手上不慎滑落掉入本案手提袋內，而被告絲毫未曾察覺之可
    能，足認被告此部分辯解，亦屬避究之詞，洵非可取。
　⒊辯護人為被告辯護略以：縱認被告確有將本案衣物置入本案
    手提袋之行為，然被告此後尚走至92號店面外繼續採購商品
    ，未離開本案商店，不能認被告有竊盜之客觀犯行或主觀犯
    意云云。然被告基於將本案衣物據為己有之意，將本案衣物
    藏置在其私人之本案手提袋內，透過此種事實上之行為歷程
    ，業已建立新的穩固持有關係，而排除本案商店對於本案衣
    物之實際支配關係，此際竊盜犯行即屬完成，業如前述，縱
    認被告其後仍在本案商店內外走動，乃於未攜離所竊得之本
    案衣物時，即遭蘇美貴、李信義發覺及警方緝獲，對於被告
    主觀上之竊盜犯意、客觀上已生之竊盜既遂結果均不生影響
    ，是辯護人此部分辯解，尚非足取。至辯護人另辯護略以：
    被告在蘇美貴詢問之際，手指向面對92號店面之右方說「我
    在那邊買的」，實係在對蘇美貴說明「我剛剛從90號店面（
    92號店面右方）購物，現在則在這裡繼續選購」云云，縱使
    被告真意果然如此，其不避瓜田李下之嫌，在未付款前即逕
    自將本案衣物置於個人手提袋內，並步出店家，無論自日常
    生活觀點或社會認知觀點此舉極易生嫌疑，均難以語言不通
    或民情不同而諉為不知，此部分辯解，亦非可採。
　⒋辯護人復為被告辯護略以：被告中文能力不佳，本案係因語
    言溝通問題，乃遭蘇美貴、李信義誤認竊取本案衣物，實則
    被告並無竊盜犯行云云。經查，證人徐玉玫即被告同事固證
    稱：因為被告必須買東西，數字金額這種簡單的生活事情，
    被告應是可以應對的，例如跟被告說「123、多少錢、一佰
    兩百、謝謝、你好」這些詞彙是可以的，但因跟被告無法對
    答如流，無法進入溝通聊天的狀態等語（見原審卷第184頁
    ）。然被告自承已來臺工作7年，近2年間每月休息兩天會外
    出採買物品等情（見原審卷第233頁），對於臺灣之購物模
    式與商業習慣應不陌生；而經原審勘驗被告之警詢光碟，被
    告向員警描述事件經過時，得以中文斷續陳稱「等下那個有
    東西…」、「老闆」、「因為…I said 等一下，I…she ask m
    e you want this？等一下，因為那個…看衣服，然後我去進
    …」、「去看他那個衣服，等一下會…」、「I did not hear
     幫忙」、「I said 等一下，我剛剛要一個…」等詞（見原
    審卷第188至189、226頁）；又參酌證人蘇美貴證稱：我詢
    問被告你去逛街買東西嗎？被告身體往側後方轉，手指向面
    對92號店面右方說「我在那邊買的」，被告全程都說中文，
    聽得懂我的問題，是可以溝通的等語；及證人李信義證稱：
    我有說你怎麼可以偷東西，被告聽得懂，就說沒關係我有錢
    、我跟你買啊，並自口袋拿出錢來，被告都說中文等現場狀
    況（參上三、（一）、⒈⒉說明），可見被告固然未諳中文，
    然對於日常購物之簡易中文具一定表達及理解能力，且在李
    信義質問是否有偷竊行為時，仍能以掏出皮夾現金等行動應
    對，殊難僅以證人徐玉玫證述被告中文能力不佳，即謂本案
    必係緣因語言溝通產生誤會所致，此部分尚難為有利被告之
    認定。
  ⒌辯護人再為被告辯護略以：被告知曉本案衣物之價格，身上
    所攜現金足夠付款，且經蘇美貴質疑竊取本案衣物後，亦配
    合進入本案商店，迭表明願行付款之意。又被告倘有竊盜之
    意，衡情應將本案衣物之衣架全數拆除，不致尚有2件衣褲
    留存衣架，凡此均徵被告並無竊盜之犯行云云。然查，被告
    於警詢中固供稱：本案衣物總價我想大約3,000元（almost 
    3,000）等語（見偵字卷第11頁、原審卷第190頁），此與本
    案衣物扣除衣架之價值共3,511元相距不大。然此或係因被
    告此前即瞭解Nike、adidas品牌衣褲之大致價格；或係因被
    告竊取本案衣物前，已於本案商店內停留相當時間（見原審
    卷第129、166頁，證人李信義、蘇美貴之證述），知悉本案
    衣物之實際價格；或則被告係瞭解本案衣物價格後，乃起犯
    意為竊盜行為，均無法排除可能性，無足據此反證被告並無
    竊盜之犯行。次則，被告身上攜有足夠現金足以付款，或其
    竊盜犯行遭發見後，配合進入本案商店或迭表明願行付款之
    意，事理上均無足推認、反證被告無竊盜之犯行。再者，本
    案商店內所陳列之衣物均有衣架，而本案衣物係擺放在本案
    商店店面內之品牌專區等情，各為證人蘇美貴、李信義於原
    審審理中證述在案（見原審卷第132、145、171頁）。倘被
    告係將其已挑選完畢擬購買之衣物，置放在本案手提袋內，
    何以僅拆卸其中2件衣褲之塑膠衣架，其餘2件衣褲則連同塑
    膠衣架置入本案手提袋內之理？是此部分辯護意旨，均無足
    憑為有利被告之認定。
　⒍至辯護人另指摘證人蘇美貴、李信義上開於原審審理中證詞
    之憑信性乙節，分述如下：
  ⑴辯護人雖指摘：有關蘇美貴詢問是否逛街購物後「被告之回
    應具體言詞」一節，證人蘇美貴於檢察官主詰問時先證稱係
    「我去那邊」；復於辯護人反詰問時改稱係「我去前面買的
    」；又於法官訊問時改稱係「是啊，我去那邊買東西啊」，
    其後再稱係「我在那邊買的」，前後所述顯有不一，應有加
    油添醋之情形，並不可信云云（見原審卷第166、173、176
    、178頁）。然詳觀證人蘇美貴於本院審理中之證述內容，
    就前開事項所證「我去那邊」、「我去前面買的」、「我去
    前面買的」、「我在那邊買的」等被告所言固略有差異，然
    所指均係被告回應本案手提袋內裝物品係在他處購買，主要
    意旨並無二致。況經本院補充訊問後，證人蘇美貴已明確證
    稱「【法官問：請再確認「我在那邊買的」這是被告講的原
    文嗎？】是，我確定，我當時人就在被告旁邊」等語（見原
    審卷第178頁），堪認證人蘇美貴此部分之證述並無不實，
    辯護人據此指摘證人蘇美貴證詞之憑信性，即非可採。
  ⑵辯護人復指摘：證人蘇美貴先證稱「（被告）手上沒有拿著
    衣服，全部都在袋子裡」等語；復證稱「我就看到被告手上
    有袋子、有衣服」等詞（見原審卷第167、175頁），對被告
    所持本案衣物、本案手提袋之描述顯有矛盾云云。然則，紬
    繹證人蘇美貴之證詞內容，證人蘇美貴係證述其先發見被告
    手持本案手提袋；嗣因被告轉身晃動之動作，始發現本案手
    提袋內藏有本案衣物等節，前後甚屬一致，辯護人片面掇拾
    證人蘇美貴表達未經精確之一、二語而為前開推解，並不可
    取。
  ⑶辯護人再指摘：證人蘇美貴證稱看到本案手提袋內物品都裝
    得好好的，沒有露出來等語；與證人李信義證稱看到本案手
    提袋鼓鼓的，衣架上方跑出來一點點，掛在衣架上之衣服也
    露出一些布料等詞有所矛盾，應認證人蘇美貴前開證述乃有
    誤會，並以證人李信義之證述較屬可採云云。惟本案案發當
    時之事件歷程，蘇美貴於與被告攀談之第一時間，因本案手
    提袋袋口並未開啟，致蘇美貴無從辨認其內裝有何等物品，
    後因被告轉身晃動，本案手提袋袋口打開，蘇美貴始發見內
    有本案衣物，嗣蘇美貴將被告牽入本案商店內，交由李信義
    處理，迭如前述，本案衣物原經完好放置在本案手提袋內，
    嗣因被告身體之動作（或為其轉身晃動或遭蘇美貴牽入店內
    ），導致本案衣物部分衣架、衣料稍有露出袋外之情形，核
    與一般經驗法則並無違背，殊難據此即認證人蘇美貴此部分
    證述有誤，辯護人此部分指摘，當非足憑。
  ⑷至辯護人指摘：證人李信義對被告存有明顯之種族偏見甚至
    歧視與敵意，所為不利被告之證詞自難採信云云。然詳觀辯
    護人所指足已彰顯證人李信義此部分主觀心態之陳述：「（
    法官問）對於本案有何意見？（告訴代理人李信義答）假如
    一個人做錯一件明顯的錯事，到店裡要買東西，把衣服衣架
    全部塞在自己的包包裡面，這種行為還要再去找很多證詞來
    證明她做了什麼，以正常的心理判斷來說，應該很清楚，為
    何還要勞師動眾，對於本件判刑輕重，如果有罪，請回去就
    好，這些外勞對臺灣有幫助，一定要尊重，但偷東西我就不
    會尊重，刑度請依法判決，之後開庭不用通知我了，我被問
    得很不舒服，在我的心裡，這種事情發生，已經是很明確的
    ，被告在做什麼很明確，你們還想辦法問一些不相關的問題
    ，在我店裡面，拿了衣服塞在包包裡面，就已經構成不應該
    發生的事情了」等詞（見原審卷第142頁）；證人蘇美貴於
    原審中稱：「李信義說我們辛辛苦苦在做生意，為什麼外國
    人就可以這樣輕易的，又不是沒錢，就這樣得利呢」，或為
    李信義身為告訴代理人，或自身財產權遭侵害之被害人所表
    明對竊盜行為之本案意見，且對到庭接受證人交互詰問或訊
    問之程序感到不耐，是否即為辯護人所詮釋「對被告存有明
    顯之種族偏見甚至歧視與敵意」、「因歧視外勞所生的鬧劇
    」（見本院卷第445、490頁辯護人言詞辯論要旨投影片）之
    意？非無疑問。
  ㈢辯護人聲請傳喚：㈠特約通譯陳嘉敏，欲證明菲律賓為多種語
    言國家，菲律賓人並非皆嫻熟英文，故被告中、英文能力均
    不佳（見本院卷第293至294頁）；㈡聖露西亞駐臺大使，欲
    證明被告中英文能力不佳，及被告人格誠實可信任，依其智
    識程度不足以認識臺灣刑事法規範及效果（見本院卷第391
    至392頁）等節。惟本案事證已明，關於被告語言溝通表達
    能力之辯解，亦據本院指駁如前，無再行調查之必要，併此
    指明。
  ㈣綜上所述，本案事證明確，被告所辯均不可採，其竊盜犯行
    堪以認定，應予依法論科。
四、核被告所為，係犯刑法第320條第1項之竊盜罪。原審同此見
    解，並以行為人之責任為基礎，審酌被告恣意竊取他人之物
    ，欠缺尊重他人財產法益之守法意識，造成他人財產上損害
    ，所為實不足取，念及被告竊得之本案衣物價值非鉅，已由
    李信義領回（見偵字卷第25頁贓物認領保管單），無任何犯
    罪前科之素行，有本院被告前案紀錄表可參，兼衡其自菲律
    賓來臺工作，自述目前與雇主同住、未婚無子女、須扶養父
    母、中學畢業等生活狀況、智識程度（見原審卷第235頁）
    、犯罪之動機、目的、手段、犯罪時所受刺激、犯後態度、
    造成法益侵害程度；歐格公司於偵、審中所陳意見；檢察官
    、被告、辯護人就量刑所為辯論及所提資料等一切情狀，量
    處拘役10日，並諭知易科罰金之折算標準為1000元折算1日
    ，及就沒收部分說明：被告所竊得之本案衣物，固為其犯罪
    所得，惟業經李信義領回，已如前述，被告之犯罪所得既已
    實際發還與被害人，爰不予宣告沒收或追徵，附此敘明。核
    其認事用法並無違誤，關於科刑之部分，已依刑法第57條各
    款所列情狀加以審酌，客觀上並無明顯濫權或失之過重之情
    形，故量刑及沒收之諭知亦均屬妥適，應予維持。被告執前
    詞上訴否認犯行，其不足採憑之理由，業據本院逐一論駁如
    前，從而，被告上訴為無理由，應予駁回。
五、末按宣告緩刑，除應具備刑法第74條所定條件外，法院應就
    被告有無再犯之虞，能否由於刑罰之宣告而策其自新，及有
    無可認為暫不執行刑罰為適當之情形等因素而為判斷，屬實
    體法上賦予法院得依職權裁量之事項（最高法院107年度台
    上字第4923號判決意旨參照）。查被告並無前科，素行尚稱
    良好，有本院被告前案紀錄表、聖露西亞在臺大使館出具之
    證明（見原審審易卷第69至70頁）可參，一時失慮致犯刑章
    ，經此次科刑教訓，當知所警惕，考量辯護人所稱被告為外
    籍人士，現在大使館幫傭，倘有犯罪紀錄可能遭遣返之情形
    （見本院卷第407頁），基於社會人力資源之有效運用，非
    無再觀後效之餘地，因認所宣告之刑確有暫不執行為適當，
    亦可藉由緩刑達到刑罰之目的，惟為使被告能因本案從中深
    切記取教訓及強化其法治觀念，並知所警惕，避免再犯及萌
    生僥倖心態，又衡酌其所耗費之司法資源，應命其向公庫支
    付相當之金額，以觀後效，始屬妥適，爰併予宣告如主文第
    2項所示之緩刑及於一定期間內支付相當之金額。惟倘被告
    違反上開應負擔之事項且情節重大，依刑法第75條之1第1項
    第4款規定，其緩刑之宣告自仍得由檢察官聲請撤銷，附此
    敘明。被告係菲律賓籍外國人乙節，有其居留證、護照等在
    卷可查（見偵卷第53頁），但就在我國境內所犯本案犯行，
    既未受有期徒刑以上之刑之宣告，尚與刑法第95條規定要件
    不符，故無從諭知驅逐出境，附此敘明。
據上論斷，應依刑事訴訟法第368條，刑法第74條第1項第1款、
第2項第4款，判決如主文。
本案經檢察官郭昭吟提起公訴，被告提起上訴後，檢察官楊四猛
到庭執行職務。
中　　華　　民　　國　　110 　年　　12　　月　　7 　　日
                  刑事第二十一庭審判長法　官　林怡秀
                              　　    法　官　蔡羽玄
                              　      法　官　胡宜如
以上正本證明與原本無異。
不得上訴。
                                      書記官　黃芝凌
中　　華　　民　　國　　110 　年　　12　　月　　7 　　日
附錄：本案論罪科刑法條全文
中華民國刑法第320條
意圖為自己或第三人不法之所有，而竊取他人之動產者，為竊盜
罪，處5年以下有期徒刑、拘役或50萬元以下罰金。
意圖為自己或第三人不法之利益，而竊佔他人之不動產者，依前
項之規定處斷。
前二項之未遂犯罰之。